臺灣高等法院臺中分院刑事裁定          100年度抗字第871號
抗  告  人
即聲請人    吳東宥
被      告  謝紀招治
被      告  楊媛筑  通訊處：臺灣臺中地方法院
上列抗告人即聲請人因聲請交付審判案件，不服臺灣臺中地方法
院中華民國100年9月14日所為裁定（100年度聲判字第69號），
提起抗告，本院裁定如下：
    主  文
抗告駁回。
    理  由
一、本件抗告人即聲請人(下稱抗告人)吳東宥抗告意旨略以：抗
    告人依法已於法定期間具理由聲請法院交付審判並依訴訟救
    助辦法聲請律師為訴訟代理人，聲請狀已提出低收入戶證明
    書請求依依訴訟救助辦法聲請律師為訴訟代理人，係合法之
    聲請，非僅為交付審判之聲請。駁回裁定未敘明何以未依抗
    告人之聲請選任律師為本件之訴訟代理人之理由。又本件告
    訴係提告被告涉嫌侵占、登錄不實於公文書及誣告等罪嫌，
    為可上訴第三審之案件，其抗告應由上級法院裁定，始為適
    法。本件同時聲請訴訟救助聲請律師為訴訟代理人，即已符
    合刑事訴訟法第258條之1第1項已聲請委任律師為訴訟代理
    人之規定，該合法聲請竟被駁回，聲請人依法提出抗告云云
    。
二、聲請依訴訟救助辦法指定律師為訴訟代理人部分：
(一)按無資力者，得申請法律扶助，法律扶助法第13條固定有明
    文，惟申請法律扶助，應依法律扶助法第18條之規定，以言
    詞或書狀表明下列各款事項：
    一、申請人姓名及住所或居所。有法定代理人或申請代理人
        者，其姓名、住所或居所，及與申請人之關係。
    二、法律事件之陳述及相關證據。
    三、申請人及其共同生活親屬之經濟狀況及相關釋明文件。
    四、法律扶助之種類。
    ，提出於財團法人法律扶助基金會各分會為之，由該基金會
    各分會審核，法院並非受理之機關甚明。
(二)本件抗告人於原審雖提出損害賠償請求書1份，惟核其內容
    ，係向原審法院請求民事損害賠償新臺幣180萬元，此部分
    顯與抗告人提出告訴，經檢察官為不起訴處分，經再議駁回
    後之聲請交付審判無涉，法院無從準用民事訴訟法之相關規
    定為其指定「訴訟代理人」或「准予訴訟救助」之餘地。
(三)從而，原審認抗告人此部分之聲請與法未合，而駁回抗告人
    之聲請。經核於法尚無不合。抗告人此部分之抗告為無理由
    ，應予駁回。
三、聲請交付審判部分：
(一)按駁回交付審判聲請之裁定不得抗告，刑事訴訟法第258條
    之3第5項後段定有明文。
(二)經查，本件抗告人向原審提起交付審判之聲請，並未委任律
    師提出理由狀，原審乃駁回抗告人之聲請，嗣並以不得抗告
    為由駁回抗告人之抗告，經核於法並無不合。乃抗告人不服
    提出抗告，按之前揭說明，其此部分之抗告自不合法，應予
    駁回。
四、據上論結，應依刑事訴訟法第411條前段、第412條，裁定如
    主文。
中    華    民    國   100    年    10    月    20    日
            刑事第五庭  審判長法  官  趙  春  碧
                              法  官  楊  文  廣
                              法  官  林  宜  民
以上正本證明與原本無異。
不得再抗告。
                              書記官  吳  雅  菁
中    華    民    國   100    年    10    月    20    日